# 新租赁准则相关问题

提问人：踏雪无痕 2016 时间：2021-02-05 09:33:03
@chenyiwei 陈老师，您好。我公司与自己的全资子公司签订了一份房屋租赁合同，约定子公司将其自建的办公楼租赁给我公司作为我公司办公场所。合同约定的租赁期为 1 年，年租金 400 万。租赁期满后，在同等条件下，我公司具有优先续租权，但并未约定优先续租权所涵盖的期间。我公司确定租赁期满后要续租。请问陈版，此种情况下我公司的租赁可以界定为短期租赁进而采用简化处理的方法吗？如果不能界定为短期租赁的话，该如何处理？

回答人：chenyiwei
不可以。应根据本企业的发展规划、对周边发展和地产升值前景的考虑等因素，合理估计租赁期，不可滥用短期租赁。当然，在合并报表层面，该事项没有影响，视同自用固定资产。
《财政部 国资委 银保监会 证监会关于严格执行企业会计准则 切实加强企业 2020 年年报工作的通知》（财会[2021]2号）：“企业确定租赁期时不仅应考虑不可撤销的租赁期间，如果承租人合理确定将行使续租选择权或不行使终止租赁选择权，租赁期应包含不可撤销租赁期间、续租选择权涵盖期间和终止租赁选择权涵盖期间。包含购买选择权的租赁即使租赁期不超过 12 个月，也不属于短期租赁。”。

提问人：bentybao 时间：2021-07-05 16:52:00
请教版主： 1 、因国际会计准则和中国会计准则存在差异，A+H股上市公司披露的年报和审计报告是遵循哪个准则？ 2 、600958.SH东方证券 2019年审计报告中新租赁准则首次执行日调增了投资性房地产（从无到有），且披露为执行新租赁准则影响期初报表金额，请问什么情况下需要调整该科目？

回答人：chenyiwei
1 、A+H公司在境内披露的财务信息应按照企业会计准则和中国证监会相关规定编制，并提供境内外准则下的净资产、净利润差异调节表。
在境外披露的财务信息可以按照IFRS或者HKFRS编制，或者注册在中国大陆的H股公司也可以选择在香港市场上披露以内地企业会计准则编制的财务信息，但同时应根据联交所要求披露其他补充信息。
2 、新租赁准则的实施理论上不应影响投资性房地产的范围界定和计量模式。建议对该公司情况作进一步了解。